【裁判字號】    95,訴,157
【裁判日期】    950421
【裁判案由】    毒品危害防制條例
【裁判全文】
臺灣基隆地方法院刑事判決               95年度訴字第157號
公  訴  人  臺灣基隆地方法院檢察署檢察官
被      告  乙○○
上列被告因毒品危害防制條例案件，經檢察官提起公訴（95年度
毒偵字第9 號、第255 號），本院合議庭裁定由受命法官獨任進
行審判，經改依簡式審判程序審理後判決如下︰
    主  文
乙○○施用第一級毒品，處有期徒刑柒月，扣案之第一級毒品海
洛因（淨重零點壹玖公克）沒收銷燬之；又連續施用第二級毒品
，處有期徒刑伍月，扣案含有第二級毒品安非他命殘渣之塑膠袋
壹只沒收銷燬之。應執行有期徒刑拾月，扣案之第一級毒品海洛
因（淨重零點壹玖公克）及含有第二級毒品安非他命殘渣之塑膠
袋壹只均沒收銷燬之。
    事  實
一、乙○○前因施用第一級、第二級毒品案件，經本院裁定送觀
    察勒戒後，認無繼續施用毒品之傾向，由臺灣基隆地方法院
    檢察署檢察官於民國94年6 月20日，以94年度毒偵字第657
    號、第884 號、第1533號為不起訴處分確定，並於94年6 月
    21日執行完畢釋放。詎其猶未戒斷毒癮，於觀察勒戒執行完
    畢釋放後之5 年內，又基於施用第一級毒品海洛因之犯意，
    於94年12月10日中午12時許，在基隆市○○路269 巷21號住
    處，以將第一級毒品海洛因摻入香菸，點燃後吸食之方式，
    施用第一級毒品海洛因1 次；另基於施用第二級毒品安非他
    命之概括犯意，於94年12月11日下午1 時許為警採尿前之4
    日內某時（不包括為警查獲後至警局採尿間之時間）及94目
    12月16日為警採尿前之4 日內某時（不包括為警查獲後至警
    局採尿間之時間），同在上址，以玻璃球製成之吸食器，連
    續施用第二級毒品安非他命2 次。嗣為警先後於下列時、地
    查獲：(一)94年12月11日中午12時許，為警在基隆市○○路27
    9 巷口查獲，並扣得含有第二級毒品安非他命殘渣之塑膠袋
    1 只。(二)94年12月16日下午3 時30分許，為警在基隆市○○
    路269 巷口查獲，並扣得第一級毒品海洛因（淨重0.19公克
    ）。
二、案經臺北市政府警察局北投分局暨基隆市警察局第一分局移
    送臺灣基隆地方法院檢察署檢察官偵查後起訴。
    理  由
壹、程序事項
    本件被告乙○○所犯者非為死刑、無期徒刑、最輕本刑為3
    年以上有期徒刑之罪或高等法院管轄第一審案件，其於準備
    程序進行中，先就被訴事實為有罪之陳述，經告知其簡式審
    判程序之旨，並聽取公訴人、被告之意見後，本院業已依刑
    事訴訟法第273 條之1 第1 項之規定，裁定由受命法官獨任
    以簡式審判程序進行本案之審理。
貳、實體事項
一、上開事實有下列證據足以證明：
  (一)被告之供述：
    上揭事實，業據被告於本院準備程序及審理中坦承在卷，其
    自白核與下列事證相符，可以採信。
  (二)台灣尖端先進生技醫藥股份有限公司濫用藥物檢驗報告、台
    灣檢驗科技股份有限公司濫用藥物尿液檢驗報告各1 紙：
    被告於94年12月11日為警查獲時所採集之尿液，經送驗結果
    ，呈安非他命、甲基安非他命、嗎啡之陽性反應；94年12月
    16日為警查獲時所採集之尿液，經送驗結果，呈甲基安非他
    命之陽性反應。
  (三)被告坦承施用第二級毒品安非他命，然供稱遺忘施用之時間
    ，惟按安非他命經口服投與後約70% 於24小時內自尿液中排
    出，約90% 於96小時內自尿液中排出，由於目前國內尿液中
    安非他命之檢驗僅為鑑定其是否呈陽性反應，尚未鑑定其含
    量，且安非他命之檢出與其投與方式、投與量、個人體質、
    採尿時間與檢驗儀器之精密度等諸多因素有關，因此僅憑尿
    液中呈安非他命反應，並無法確實推算吸食時間距採集時間
    之長短，惟依上述資料推斷，最長可能不會超過4 日，此經
    行政院衛生署藥物食品檢驗局81年2 月8 日（81）藥檢壹字
    第00 1156 號函釋在案，是堪認被告係於94年12月11日下午
    1 時許及94年12月16日採尿前4 日內某時（均不包括為警查
    獲後至警局採尿間之時間），各施用第二級毒品安非他命1
    次。
  (四)扣案之白色粉末（淨重0.19公克）及法務部調查局95年2 月
    27日調科壹字第320003505 號鑑定通知書計1 紙：
    扣案之白色粉末經送法務部調查局鑑定結果，含有第一級毒
    品海洛因。
  (五)扣案含有第二級毒品安非他命殘渣之塑膠袋1 只及基隆市警
    察局第一分局南榮路派出所查獲涉嫌毒品危害防制條例毒品
    初步鑑驗報告1 紙：
    被告坦承扣案之塑膠袋內含有第二級毒品安非他命之殘渣，
    且有上開初步鑑驗報告可佐，足徵扣案之塑膠袋內確含有第
    二級毒品安非他命之殘渣。
  (六)臺灣高等法院被告前案紀錄表1 份：
    被告因施用第一級、第二級毒品案件，經觀察勒戒後，於94
    年6 月21日執行完畢釋放。
二、論罪科刑之理由：
  (一)按海洛因、安非他命分係毒品危害防制條例第2 條第2 項第
    1 款、第2 款所定之第一級毒品、第二級毒品，被告予以施
    用，核其所為，係犯毒品危害防制條例第10條第1 項、第2
    項之施用第一級、第二級毒品罪。又被告因施用而持有第一
    、第二級毒品，其持有第一、第二級毒品之低度行為應為施
    用第一、第二級毒品之高度行為所吸收，不另論罪。又被告
    於94年12月16日為警查後獲所採集之尿液經送驗結果，雖呈
    鴉片類之陰性反應，顯示被告並未施用第一級毒品海洛因，
    然其於警詢時供稱該次為警查獲時所扣得之第一級毒品海洛
    因（淨重0.19公克），係為供己施用等語（見95年度毒偵字
    第9 號卷第9 頁），則其持有扣案第一級毒品海洛因之目的
    ，顯與其94 年12 月11日為警查獲時為施用而持有第一級毒
    品海洛因者相同，且時間緊接，顯係出於概括犯意而持有第
    一級毒品海洛因，亦應為其之前施用第一級毒品海洛因之高
    度行為所吸收，均不另論罪，併此敘明。
  (二)被告先後2 次施用第二級毒品安非他命，時間緊接，且觸犯
    構成要件相同之罪名，顯係基於概括犯意為之，為連續犯，
    應論以一罪，並依法加重其刑。
  (三)按犯罪事實應依證據認定之，無證據不得認定犯罪事實；又
    被告之自白，不得作為有罪判決之唯一證據，仍應調查其他
    必要之證據，以察其是否與事實相符，刑事訴訟法第154 條
    第2 項、第156 條第2 項定有明文。公訴人依據被告之自白
    ，認被告自94年12月11日下午1 時許採尿前之1 日內某時起
    至94年12月15日上午11時許止；及自94年12月11日下午1 時
    許採尿前之4 日內某時起至94年12月16日採尿前之4 日內某
    時止，分別連續施用第一級毒品海洛因及第二級毒品安非他
    命，然除被告於本院自白施用第一級、第二級毒品之時間，
    有上揭驗尿報告可佐外，其餘被告自白施用之時間，查無補
    強證據足以為憑，揆諸上開規定，自難以被告之自白，認定
    被告施用毒品之犯行，惟被告其餘自白施用第一級、第二級
    毒品部分，與前開論罪科刑部分，公訴人認有連續犯之裁判
    上一罪關係，爰不另為無罪之諭知。
  (四)又被告所犯上開2 罪，犯意各別，行為不同，應予分論併罰
    。
  (五)爰審酌被告犯罪之動機、曾有施用毒品前科仍不思悔改，一
    再施用毒品，施用毒品係自我戕害行為及其犯罪後坦承犯行
    等一切情狀，分別量處如主文所示之刑，並定其應執行刑。
三、沒收：
    扣案之白色粉末（淨重0.19公克）含有第一級毒品海洛因，
    扣案之塑膠袋1 只內含有第二級毒品安非他命之殘渣，均如
    前認定，因所含毒品量微，無法與扣案之塑膠袋分離，爰均
    依法宣告沒收銷燬之。
四、應適用之法律：
    刑事訴訟法第273 條之1 第1 項、第310 條之2 、第454 條
    第1 項、第299 條第1 項前段，毒品危害防制條例第10條第
    1 項、第2 項、第23條第2 項、第18條第1 項前段，刑法第
    11條、第56條、第51條第5 款。
五、對於本件判決如有不服，得自收受送達後10日內，向本院提
    出上訴書狀，上訴於臺灣高等法院。
本案經檢察官甲○○到庭執行職務。
中    華    民    國    95    年   4    月    21    日
                  刑事第二庭法  官   劉桂金
以上正本證明與原本無異。
對於本件判決如有不服，應於收受送達後10日內，向本院提出上
訴書狀，上訴於臺灣高等法院，並按他造當事人之人數附具繕本
。
中    華    民    國    95    年   4    月    21    日
                            書記官   鄧順生
附錄論罪法條：
毒品危害防制條例第10條：
施用第1 級毒品者，處6 月以上5 年以下有期徒刑。
施用第2 級毒品者，處3 年以下有期徒刑。


司法院資訊處製作；財團法人民間司法改革基金會備份。
